---
title: "Estimate of COVID related deceased in Moscow 2020-04"
output:
  html_document: default
  pdf_document: default
---

```{r setup, include=FALSE}
knitr::opts_chunk$set(echo = TRUE)
```



#Смертность в Москве и короновирус (апрель 2020)
```{r init}
#Basic libraries
library(readr)
library(data.table)
library(ggplot2)
library(readxl)
library(stringr)
```

##Данные
[Источник данных](https://data.mos.ru/opendata/7704111479-dinamika-registratsii-aktov-grajdanskogo-sostoyaniya?pageNumber=13&versionNumber=3&releaseNumber=42)
```{r}
data_dd_msk <- read_excel("data/data-6267-2020-05-08.xlsx")
data_dd_msk <- as.data.table(data_dd_msk)
data_dd_msk[ , wmonth := .I ]
data_dd_msk[ , StateRegistrationOfDeath := as.numeric(StateRegistrationOfDeath)]
```

##График смертей
```{r}
ggplot( data_dd_msk, aes(x=wmonth, y=StateRegistrationOfDeath))+geom_path()+xlab("Month since 2010.01.01")+ylab("N. deaths in Moscow")+ggtitle("Registered deaths in Moscow")
```

##Декомпозиция на тренд, сезонную и случайную компоненты 
STL производит аддитивную декомпозицию, для получения мультипликативной декомпозиции используем логарифмы.
```{r}
stl1 <- stl(ts(data_dd_msk[,log(StateRegistrationOfDeath)], frequency=12, start=c(2010,1,1)), s.window=12)
plot(stl1)
```


Рисуем остатки от декомпозиции.  
```{r}
sd1 <- sd(stl1$time.series[, 3])
plot(stl1$time.series[, 3], xlab="Date", ylab="Residual from expected (log)")
abline(h=0, lty=2)
abline(h=sd1, lty=3)
abline(h=-sd1, lty=3)
title("Deaths in Moscow, residual after trend and seasonal component\nbeing removed (multiplicative model)")

```


Оцениваем уровень избыточых смертей в апреле 2020 года (последняя точка данных). 
```{r}
sprintf("Deviation from expected: %f", exp(last(stl1$time.series[, 1]+stl1$time.series[, 2]))* (exp(last(stl1$time.series[, 3]))-1))
sprintf("Above 1 sd: %f", exp(last(stl1$time.series[, 1]+stl1$time.series[, 2]))* (exp(last(stl1$time.series[, 3])-sd1)-1))
```

Оцениваем уровень избыточых смертей для смога смога 2010м (первый пик).
```{r}
imax <- which.max(stl1$time.series[1:24, 3])
sprintf("Max peak position: %d", imax)
```

```{r}
sprintf("Deviation from expected: %f", exp(stl1$time.series[imax, 1]+stl1$time.series[imax, 2])* (exp(stl1$time.series[imax, 3])-1))
sprintf("Above 1 sd: %f", exp(stl1$time.series[imax, 1]+stl1$time.series[imax, 2])* (exp(stl1$time.series[imax, 3]-sd1)-1))

```



