---
title: "Correlations in US Covid daily variables"
output:
  word_document: default
  bookdown::pdf_document2:
    latex_engine: lualatex
  pdf_document: 
      latex_engine: xelatex
  html_document:
    df_print: paged
  tufte::tufte_handout:
    latex_engine: xelatex
---
```{r echo=FALSE}
knitr::opts_chunk$set(echo = FALSE, message=FALSE, warning=FALSE, 
                      fig.width=9, fig.height=6.4, fig.path = "figures/")

```


```{r init}
library(tidyverse) 
#library(readr)
#library(ggplot2)
#library(stringr)

library(data.table)
library(readxl)

library(XML)
library(RCurl)

library(lubridate)
library(readr)

```

```{r}
# https://covidtracking.com/api
us_daily <- read_csv("data/us-daily_20200525.csv",
                      col_types = cols(date = col_date(format = "%Y%m%d")))

# us_daily <- read_csv("data/us-daily.csv", col_types = cols(date = 
#                                                         col_datetime(format = "%m/%d/%Y %H:%M")))

us_daily <- as.data.table(us_daily )
setorder(us_daily, "date")

#Fill NA
cols1 <- colnames(us_daily)
cols.numeric <- cols1[ unlist( lapply( us_daily[ 1 ], is.numeric))]
for( col.name in cols.numeric) {
  us_daily[ , c(col.name) := ifelse(is.na(get(col.name)), 0, get(col.name))]
}

us_daily_summary <- us_daily[ , lapply( cols.numeric, function(x) sum(get(x))), by=date ]
colnames(us_daily_summary)[2:(dim(us_daily_summary)[2])] <- cols.numeric

```



Q: Каков лаг между кривой выявления новых случаев и кривой смертельных исходов?  

```{r}
ggplot( us_daily_summary, aes(x=date, y=log10(deathIncrease), color="log(D)"))+
          geom_path() +
          geom_path(aes(y=log10(positiveIncrease), color="log(PosInc)"))+
  ggtitle("New deaths USA All")
```



```{r}
ggplot( us_daily_summary, aes(x=date, y=shift( log10(deathIncrease)+1.2, 7, type="lead"), color="log(D)+1.2, \nshifted 7 days backward"))+
          geom_path() +
          geom_path(aes(y=log10(positiveIncrease), color="log(PosInc)"))+
  ggtitle( "US. Coronovirus deaths vs scaled positive test resuts")

```

Модель с распределенными лагами и учетом дней недели.  

```{r}
us_daily_summary[ , weekday := as.factor(wday(date))]
data2 <- us_daily_summary[ date >= make_date(2020,3,1 )]
lmdlag <- lm(log(deathIncrease) ~ shift( log(positiveIncrease),5) + 
               shift( log(positiveIncrease),7)+ shift(log(positiveIncrease), 10) + shift(log(positiveIncrease), 14)+ weekday, data=data2)
summary( lmdlag)

anova(lmdlag)

```


   
   
```{r}
plot(resid(lmdlag), type="l")
abline(h=0, lty=2)
```

```{r}
lmdlag.7d <- lm(log(deathIncrease) ~ shift( log(positiveIncrease),7) + weekday, data=data2)
summary( lmdlag.7d)

anova(lmdlag.7d)

```

У остатков есть явная зависимость от времени.  


```{r}
plot(resid(lmdlag.7d), type="l")
abline(h=0, lty=2)

```
Вывод: DLM предпочитает модель с лагом 5-7 дней, но она описыает взаимное поведение кривых только в нулевом приближении. Со временем зависимость несколько меняется.
  


Q: Какая доля эффективных тестов (т.е. тестов, выявивших зараженных) от числа проведенных тестов)? 

```{r}
ggplot( us_daily_summary[date > make_date(2020,03,01)], aes(x=date, y=(positive- shift(positive, 7))/(totalTestResults- shift(totalTestResults, 7))))+
          geom_path(colour="red") + ylab("Share of positive results")+
  ggtitle( "US. Share of positive tests results (7d moving average)")

```

Q: Какая летальность видуса (CFR) в США?
```{r}
data1 <- us_daily_summary[date>make_date(2020,03,13)]

```

```{r}
ggplot( data1, aes(x=date, y=deathIncrease/(shift(positiveIncrease, 7, type="lead")+0.001), color="D"))+ geom_path() + ggtitle("US Ratio Death (7d shifted)/New Cases") + geom_smooth()
```
Около 7%. 

